--------------------
Title         : BasicosR_A01706892
Project       : BT1013
Description   : Comprobar tu dominio de algunos conceptos básicos del lenguaje R.
Author        : Ian García
Created on    : 26/03/2021
Copyright (c) 2021
--------------------

# Ejercicios R

1. Crear un vector x con los datos 10, 11, 13, −1, 6,3

```{r}
x <- c(10, 11, 13, -1, 6, 3)
x
```
2. Calcula estadísticas simples de x. Calcular la media, la desviación estándar y la varianza. Crear un objeto (vector) con el nombre est.x en el que guardar los 3 estadísticos.
```{r}
media.x <- mean(x)
ds.x <- sd(x)
varianza.x <- var(x)
print(paste("La media es: ", media.x))
print(paste("La desviación estandar es: ", ds.x))
print(paste("La varianza es: ", varianza.x))
```
3. Escribe un programa R para crear una secuencia de números del 20 al 50 y encuentre la media de los números del 20 al 60 y la suma de los números del 51 al 91. Tip: utiliza las funciones de R.
```{r}
sequence <- c(20:50)
print(paste("La media de 20 a 60 es ", mean(c(20:60))))
print(paste("La suma de 51 a 91 es ", sum(c(51:91))))
```
4. Escribe un programa R para crear un vector que contenga 10 valores enteros aleatorios entre -100 y +50.
```{r}
aleatorio <- sample(-100:50, 10, replace = FALSE)
aleatorio
```
5. Escribe un programa R para obtener los primeros 10 números de Fibonacci.
```{r}
fibonacci <- function(n) {
     if (n == 1){
          return(0)
     } else if (n == 2){
          return(1)
     } else if (n > 2){
          return(fibonacci(n-1) + fibonacci(n - 2))
     }
}

for (i in 1:10) {
     print(paste("Fibonacci (#", i,"): ", fibonacci(i)))
}
```

